【裁判字號】    98,訴,145
【裁判日期】    980206
【裁判案由】    毒品危害防制條例
【裁判全文】
臺灣臺中地方法院刑事判決               98年度訴字第145號
公  訴  人  台灣台中地方法院檢察署檢察官
被      告  甲○○
                    （另案在台灣台中監獄台中分監執行）
上列被告因毒品危害防制條例案件，經檢察官提起公訴（97年度
毒偵字第5686號），本院合議庭裁定由受命法官獨任進行簡式審
判程序，判決如下：
    主    文
甲○○施用第二級毒品，累犯，處有期徒刑肆月；又施用第一級
毒品，累犯，處有期徒刑拾月，扣案之第一級毒品海洛因貳包（
驗餘淨重各為0﹒2494公克、0﹒1069公克）沒收銷燬之；應執行
有期徒刑壹年，扣案之第一級毒品海洛因貳包（驗餘淨重各為0
﹒2494、0﹒1069公克）沒收銷燬之。
    犯罪事實
一、甲○○曾因施用毒品案件，令入戒治處所強制戒治，於民國
    92年1月11日執行完畢釋放；其後復因毒品危害防制條例案
    件（自93年7月間某日起至94年10月9日16時許止施用第一級
    毒品海洛因多次，並於93年10月27日為警採尿前96小時內施
    用第二級毒品安非他命），經本院94年度訴緝字第451號判
    處有期徒刑一年、四月，應執行有期徒刑一年二月；另因竊
    盜案件，經本院93年度中簡字第2370號判處有期徒刑三月，
    合併執行於96年1月17日假釋，至96年2月21日假釋期滿執行
    完畢。詎仍不知悔改，復基於施用第二級毒品及第一級毒品
    之犯意，於97年10月30日晚上，在台中市○區○○路58號7
    樓之1其朋友住處，先利用吸食器燒烤吸食其煙霧之方式，
    施用第二級毒品甲基安非他命一次；之後隔約半小時再以注
    射針筒注入體內之方式，施用第一級毒品海洛因一次。嗣於
    同日晚上10時10分許，為警在上址搜索查獲，並扣得其持有
    之第一級毒品海洛因二包（查獲時含袋重合計0﹒8公克，驗
    餘淨重各為0﹒2494公克、0﹒1069公克）。
二、案經台中市警察局移送台灣台中地方法院檢察署檢察官偵查
    起訴。
    理    由
一、本件被告甲○○所犯係死刑、無期徒刑、最輕本刑為三年以
    上有期徒刑以外之罪，其於準備程序中就被訴事實為有罪之
    陳述，經告知簡式審判程序之旨，並聽取公訴人及被告之意
    見後，本院合議庭認為適宜而裁定由受命法官獨任進行簡式
    審判程序，先予說明。
二、上揭犯罪事實，業據被告甲○○坦承不諱，並有第一級毒品
    海洛因二包（查獲時含袋重合計0﹒8公克，驗餘淨重各為0
    ﹒2494公克、0﹒1069公克，見卷附台中市警察扣押物品目
    錄表及行政院衛生署草屯療養院草療鑑字第0971100016號鑑
    定書）扣案可稽。且被告於前開時地為警查獲，經採其尿液
    送驗結果，安非他命、甲基安非他命及嗎啡、可待因均呈陽
    性反應，復有台中市警察局刑事警察大隊委託檢驗尿液代號
    真實姓名對照表及中山醫學大學附設醫院檢驗科藥物檢測中
    心尿液檢驗報告附卷足憑（按施用甲基安非他命者，其尿液
    中之代謝物為甲基安非他命及安非他命，依現行濫用藥物尿
    液檢驗作業準則，其甲基安非他命濃度大於500ng/ml，且其
    代謝物安非他命濃度大於200ng/ml者，判定為甲基安非他命
    陽性反應。施用安非他命者，其尿液代謝物應為安非他命陽
    性反應，不會產生有甲基安非他命陽性反應。施用甲基安非
    他命者，其尿液代謝物會呈甲基安非他命及安非他命陽性反
    應；人體施用甲基安非他命後，在主要代謝物中未改變形態
    之甲基安非他命佔施用劑量達百分之43，而安非他命佔百分
    之5）。又被告曾因施用毒品案件，令入戒治處所強制戒治
    ，於92年1月11日執行完畢釋放；其後復因毒品危害防制條
    例案件（自93年7月間某日起至94年10月9日16時許止施用第
    一級毒品海洛因多次，並於93年10月27日為警採尿前96小時
    內施用第二級毒品安非他命），經本院94年度訴緝字第451
    號判處有期徒刑一年、四月，應執行有期徒刑一年二月，與
    其另因竊盜案件所判處有期徒刑三月，合併執行於96年1月1
    7日假釋，至96年2月21日假釋期滿執行完畢等情，亦有台灣
    高等法院被告前案紀錄表、入出監資料及本院94年度訴緝字
    第451號刑事判決佐參。足徵被告之自白與事實相符，本件
    事證明確，被告犯行已堪認定。
三、核被告所為，係犯毒品危害防制條例第10條第2項之施用第
    二級毒品罪及同條第1項之施用第一級毒品罪。其持有第二
    級毒品及第一級毒品之低度行為，已為施用之高度行為所吸
    收，不另論罪。又被告曾因竊盜案件，經本院93年度中簡字
    第2370號判處有期徒刑三月；又因毒品危害防制條例案件，
    經本院94年度訴緝字第451號判決判處有期徒刑一年、四月
    ，應執行有期徒刑一年二月，合併執行於96年1月17日假釋
    ，至96年2月21日假釋期滿執行完畢（見卷台灣高等法院被
    告前案紀錄表），五年以內故意再犯有期徒刑以上之施用第
    二級毒品罪及施用第一級毒品罪，均為累犯，應依刑法第47
    條第1項規定加重其刑。而其所犯上揭二罪，犯意各別，行
    為互殊，應予分論併科。爰審酌被告已有毒品危害防制條例
    等多項前科，並曾經觀察勒戒、強制戒治，仍無視於國家對
    杜絕毒品犯罪之禁令，繼續施用毒品，顯不知悔改，施用毒
    品本身係屬自戕行為，危害施用者身心健康，具有成癮性、
    依賴性，對社會治安之影響非重，被告事後坦承上情，態度
    尚佳，及其犯罪動機、手段等一切情狀，處以如主文所示之
    刑，並定其應執行之刑。扣案之第一級毒品海洛因二包（驗
    餘淨重各為0﹒2494公克、0﹒1069公克），應依毒品危害防
    制條例第18條第1項前段諭知沒收銷燬之。
據上論斷，應依刑事訴訟法第273條之1第1項、第299條第1項前
段，毒品危害防制條例第10條第1項、第2項、第18條第1項前段
，刑法第11條、第47條第1項、第51條第5款，判決如主文。
本案經檢察官陳雅瑩到庭執行職務。
中    華    民    國    98    年     2    月    6    日
                  刑事第二庭    法  官  鍾堯航
以上正本證明與原本無異。
如不服本判決應於收受判決後10日內向本院提出上訴書狀，並應
敘述具體理由；其未敘述上訴理由者，應於上訴期間屆滿後20日
內向本院補提理由書（均須按他造當事人之人數附繕本）「切勿
逕送上級法院」。
                                書記官  吳淑願
中    華    民    國    98    年     2    月    6    日
附錄論罪科刑法條
毒品危害防制條例第10條：
施用第一級毒品者，處六月以上五年以下有期徒刑。
施用第二級毒品者，處三年以下有期徒刑。


司法院資訊處製作；財團法人民間司法改革基金會備份。
